【裁判字號】    98,訴,279
【裁判日期】    990105
【裁判案由】    損害賠償
【裁判全文】
臺灣雲林地方法院民事裁定               98年度訴字第279號
原      告  丁○○
訴訟代理人  吳宏輝律師
            劉興文律師
被      告  丙○○
訴訟代理人  林彥百律師
被      告  乙○○
上列當事人間請求損害賠償事件，本院裁定如下：
    主  文
原告對被告丙○○、乙○○之訴及其假執行之聲請均駁回。
訴訟費用由原告負擔。
    理  由
一、按因犯罪而受損害之人，固得依刑事訴訟法第487 條第1項
    之規定，於刑事訴訟程序附帶提起民事訴訟，對被告及依民
    法負賠償責任之人請求回復其損害，惟該附帶民事訴訟，必
    限於被訴之犯罪事實侵害個人私權，致生損害者，始得為之
    ；否則縱令得依其他事由，提起民事訴訟，亦不得於刑事訴
    訟程序附帶為此請求（最高法院23年度附字第248 號、60年
    度台上字第633 號判例參照）。次按刑事訴訟法第487 條第
    1 項所定附帶民事訴訟之被告，除刑事被告外，固兼及於依
    民法負損害賠償責任之人。惟附帶民事訴訟之原告所主張之
    共同加害人，必以在刑事訴訟程序中經認定係共同侵權行為
    之人，始得謂為依民法負賠償責任之人，否則對之提起附帶
    民事訴訟，自難謂為合法（最高法院90年度台抗字第549 號
    裁定意旨參照）。又按提起民事訴訟，應依民事訴訟法第77
    條之13、第77條之14規定繳納裁判費，此為必備之程式，又
    原告之訴，有民事訴訟法第249 條第1 項所列各款情形之一
    ，依其情形可以補正，經審判長定期間命其補正而不補正者
    ，法院應以裁定駁回之，亦為同法條第1 項所明定。
二、本件原告對被告甲○○提起刑事附帶民事訴訟（原案號：本
    院98附民字第32號，刑事案件案號：本院98年度易字第256
    號）經本院刑事庭移來本院民事庭審理，原告又於98年8 月
    13日追加被告丙○○、乙○○，惟丙○○、乙○○並非本院
    98年度易字第256 刑事案件之被告，亦非刑事訴訟程序中經
    認定為共同侵權行為之人，揆諸上開裁判意旨，原告本不得
    對丙○○、乙○○提起刑事附帶民事訴訟。今原告先對被告
    甲○○提起刑事附帶民事訴訟，又於本院審理中追加起訴被
    告丙○○、乙○○，實質上係對該2 人提起另一新訴，僅係
    利用本院已繫屬案件之同一程序審理，就其追加起訴被告丙
    ○○、乙○○部分即不可享受刑事附帶民事訴訟免繳裁判費
    之利益，故本院於98年12月2 日當庭命原告對追加起訴被告
    丙○○、乙○○部分於7 日內補繳裁判費新臺幣18,424元，
    惟原告迄今未繳納裁判費，其追加起訴被告丙○○、乙○○
    部分之訴應認為不合法，其假執行聲請亦缺乏宣告之依據，
    均應予駁回。
三、依民事訴訟法第249 條第1 項第6 款、第95條，第78條，裁
    定如主文。
中    華    民    國    99    年    1     月    5     日
                  民事第二庭    法  官  楊昱辰
以上正本係照原本作成
如對本裁定抗告須於裁定送達後10日內向本院提出抗告狀，並應
繳納抗告費新台幣1,000 元。
中    華    民    國    99    年    1     月    5     日
                                書記官  林美鳳

司法院資訊處製作；財團法人民間司法改革基金會備份。
